臺灣高等法院臺中分院刑事裁定
                                      110年度聲字第957號
聲  請  人  臺灣高等檢察署臺中檢察分署檢察官
受  刑  人  王政憲
上列聲請人因受刑人數罪併罰有二裁判以上，聲請定其應執行之
刑（聲請案號：110年度執聲字第433號），本院裁定如下：
    主  文
王政憲因犯如附表所示各罪所處之刑，應執行有期徒刑伍年。
     理  由
一、聲請意旨略以：受刑人王政憲因詐欺數罪，先後經判決確定
    如附表。數罪中雖有刑法第50條第1項但書所列情形，惟受
    刑人已請求檢察官聲請定應執行刑，有臺灣臺中地方檢察署
    110年3月15日是否請求定應執行刑調查表足稽，應依刑法第
    50條第2項、第53條、第51條第5款規定，定其應執行之刑，
    爰依刑事訴訟法第477條第1項聲請裁定等語。
二、按裁判確定前犯數罪者，併合處罰之；數罪併罰，有二裁判
    以上者，依刑法第51條之規定，定其應執行之刑；又宣告多
    數有期徒刑，於各刑中之最長期以上，各刑合併之刑期以下
    定其刑期，但不得逾30年。刑法第50條第1項前段、第53條
    、第51條第5款分別定有明文。次按數罪併罰之定應執行之
    刑，係出於刑罰經濟與責罰相當之考量，並非予以犯罪行為
    人或受刑人不當之利益，為一種特別的量刑過程，相較於刑
    法第57條所定科刑時應審酌之事項係對一般犯罪行為之裁量
    ，為定應執行刑之宣告，乃對犯罪行為人本身及所犯各罪之
    總檢視，除應考量行為人所犯數罪反應出之人格特性，並應
    權衡審酌行為人之責任與整體刑法目的及相關刑事政策，在
    量刑權之法律拘束性原則下，依刑法第51條第5款之規定，
    採限制加重原則，以宣告各刑中之最長期為下限，各刑合併
    之刑期為上限，但最長不得逾30年，資為量刑自由裁量權之
    外部性界限，並應受法秩序理念規範之比例原則、平等原則
    、責罰相當原則、重複評價禁止原則等自由裁量權之內部抽
    象價值要求界限之支配，以使輕重得宜，罰當其責，俾符合
    法律授與裁量權之目的，以區別數罪併罰與單純數罪之不同
    ，兼顧刑罰衡平原則（最高法院100年度臺抗字第440號刑事
    裁定意旨參照）。又刑事訴訟法第370條第2項、第3項，已
    針對第二審上訴案件之定應執行之刑，明定有不利益變更禁
    止原則之適用，分屬不同案件之數罪併罰，倘一裁判宣告數
    罪之刑，曾經定其執行刑，再與其他裁判宣告之刑（或執行
    之刑）定其執行刑時，在法理上亦應同受此原則之拘束（最
    高法院103年度第14次刑事庭會議決議意旨參照），亦即另
    定之執行刑，其裁量所定之刑期，不得較重於前定之執行刑
    加計後裁判宣告之刑（或執行之刑）之總和（最高法院104
    年度台抗字第410號裁定意旨參照）。
三、經查：本案受刑人因毒品危害防制條例、詐欺等數罪，分經
    臺灣南投地方法院、臺灣臺中地方法院、臺灣彰化地方法院
    、本院及最高法院先後判處如附表所示之刑確定，有各該案
    件判決及臺灣高等法院被告前案紀錄表在卷可查。又受刑人
    所犯如附表編號2至12所示各罪，均為不得易科罰金、不得
    易服社會勞動之罪，編號1所示之罪則為得易科罰金、得易
    服社會勞動之罪，依刑法第50條第1項但書，原不得併合處
    罰，惟受刑人已於民國110年3月15日向檢察官聲請定應執行
    刑，此有臺灣臺中地方檢察署刑法第50條第1項但書案件是
    否聲請定應執行刑調查表1份在卷可憑，是以，本院認檢察
    官聲請定其應執行之刑為合法正當，應予准許。爰審酌受刑
    人所犯如附表所示各罪之犯罪態樣、時間間隔、侵害法益、
    各罪依其犯罪情節所量定之刑，及受刑人所犯如附表編號2
    至6所示各罪，前經本院以106年度上訴字第1548、1572號判
    決定其應執行有期徒刑2年8月確定；所犯如附表編號7所示
    各罪，前經臺灣臺中地方法院以106年度訴字第2301號判決
    定其應執行有期徒刑1年6月確定；所犯如附表編號8所示各
    罪，前經臺灣臺中地方法院以106年度訴字第2086號判決定
    其應執行有期徒刑1年8月確定；所犯如附表編號9、10所示
    各罪，前經臺灣南投地方法院以106年度訴字第233號判決定
    其應執行有期徒刑1年6月等情，有前開各該刑事判決在卷可
    考，則本院定應執行刑時，不得逾越刑法第51條第5款所定
    法律之外部界限，即不得重於附表所示各罪宣告刑之總和（
    即有期徒刑74年11月），亦不得重於附表編號2至6、7、8、
    9至10所定執行刑，加計附表編號1、11、12所定宣告刑之總
    和即有期徒刑10年5月（計算式＝2年8月＋1年6月＋1年8月＋1年
    6月＋3月＋1年6月＋1年4月），暨比例原則、責罰相當原則等
    自由裁量權限，並參諸刑法第51條第5款係採限制加重原則
    等情，爰合併定其應執行之刑如主文所示。至於受刑人所犯
    如附表編號1所示之罪，雖為得易科罰金，然與附表編號2至
    12所示不得易科罰金之刑併合處罰之結果，自不得併諭知易
    科罰金之折算標準；又受刑人所犯如附表編號1所示之罪，
    雖業經執行完畢，惟此部分與其所犯如附表編號2至12所示
    之罪，因符合數罪併罰規定，故仍應合併定其應執行之刑，
    嗣檢察官執行時，再予扣除，均併此陳明。
四、爰依刑事訴訟法第477條第1項，刑法第50條第2項、第53條
    、第51條第5款，裁定如主文。
中　　華　　民　　國　　110 　年　　4 　　月　　16　　日
            刑事第十二庭   審判長法　官　張國忠
                                 法　官  李雅俐
                                 法　官  陳  葳
以上正本證明與原本無異。
如不服本裁定，應於收受送達後五日內向本院提出抗告書狀（須
附繕本）。
　　　　　　　　　　　　　     　書記官  蔡皓凡 
　　　　　　　　　　　　　　　　 
中　　華　　民　　國　　110 　年　　4 　　月　　16　　日
附表：受刑人王政憲定應執行刑案件一覽表　
編號  1 2 3 罪名  毒品危害防制條例 詐欺 詐欺 宣告刑  有期徒刑3月 有期徒刑1年5月（共18罪） 有期徒刑1年4月（共3罪） 犯罪日期  106年3月7日 106年2月13日至106年3月3日 106年2月13至17日 偵查（自訴）機關年度案號  南投地檢106年度毒偵字第406號 彰化地檢106年度偵字第3361號等  最後事實審 法院 南投地院 中高分院   案號 106年度埔簡字第66號 106年度上訴字第1548號等   判決日期 106年7月31日 106年11月23日  確定判決 法院 南投地院 最高法院   案號 106年度埔簡字第66號 107年度台上字第547號   確定日期 106年8月30日 107年2月7日  是否為得易科罰金、易服社會勞動之罪  得易科罰金 得易服社會勞動 不得易科罰金 不得易服社會勞動  備註  南投地檢106年度執字第2189號（已易科罰金執畢） 彰化地檢107年度執字第1498號（編號2至6曾定應執行有期徒刑2年8月）  


















編號  4 5 6 罪名  詐欺 詐欺 詐欺 宣告刑  有期徒刑1年6月（共3罪） 有期徒刑1年7月 有期徒刑1年8月（共2罪） 犯罪日期  106年2月23日至106年3月6日 106年2月23日 106年2月9日至106年3月1日 偵查（自訴）機關年度案號  彰化地檢106年度偵字第3361號等   最後事實審 法院 中高分院    案號 106年度上訴字第1548號等    判決日期 106年11月23日   確定判決 法院 最高法院    案號 107年度台上字第547號    確定日期 107年2月7日   是否為得易科罰金、易服社會勞動之罪  不得易科罰金 不得易服社會勞動   備註  彰化地檢107年度執字第1498號（編號2至6曾定應執行有期徒刑2年8月）   



















編號  7 8 9 罪名  詐欺 詐欺 詐欺 宣告刑  有期徒刑1年2月（共3罪） 有期徒刑1年2月（共4罪） 有期徒刑1年4月（共15罪） 犯罪日期  106年3月1日至106年3月3日 106年2月23日 106年2月14至24日 偵查（自訴）機關年度案號  臺中地檢106年度偵字第14743號 臺中地檢106年度偵字第15193號 南投地檢106年度偵字第2326號等 最後事實審 法院 臺中地院 臺中地院 南投地院  案號 106年度訴字第2301號 106年度訴字第2086號 106年度訴字第233號  判決日期 106年11月9日 106年11月20日 106年11月13日 確定判決 法院 臺中地院 臺中地院 南投地院  案號 106年度訴字第2301號 106年度訴字第2086號 106年度訴字第233號  確定日期 107年2月21日 107年2月23日 107年3月9日 是否為得易科罰金、易服社會勞動之罪  不得易科罰金 不得易服社會勞動 不得易科罰金 不得易服社會勞動 不得易科罰金 不得易服社會勞動 備註  臺中地檢107年度執字第4542號（編號7共3罪，曾定應執行有期徒刑1年6月） 臺中地檢107年度執字第4637號（編號8共4罪，曾定應執行有期徒刑1年8月） 南投地檢107年度執字第708號（編號9、10，曾定應執行有期徒刑1年6月） 



















編號  10 11 12 罪名  詐欺 詐欺 詐欺 宣告刑  有期徒刑1年3月（共3罪） 有期徒刑1年6月 有期徒刑1年4月 犯罪日期  106年2月14至18日 106年2月14日 106年3月7日 偵查（自訴）機關年度案號  南投地檢106年度偵字第2326號等 彰化地檢106年度偵字第11095號等 臺中地檢107年度偵字第154號 最後事實審 法院 南投地院 彰化地院 中高分院  案號 106年度訴字第233號 108年度訴緝字第17號 109年度上更一字第310號  判決日期 106年11月13日 108年5月10日 110年1月12日 確定判決 法院 南投地院 彰化地院 中高分院  案號 106年度訴字第233號 108年度訴緝字第17號 109年度上更一字第310號  確定日期 107年3月9日 108年6月11日 110年2月17日 是否為得易科罰金、易服社會勞動之罪  不得易科罰金 不得易服社會勞動 不得易科罰金 不得易服社會勞動 不得易科罰金 不得易服社會勞動 備註  南投地檢107年度執字第708號（編號9、10，曾定應執行有期徒刑1年6月） 彰化地檢108年度執字第3127號 臺中地檢110年度執字第3179號